【裁判字號】    96,交聲,1580
【裁判日期】    970115
【裁判案由】    違反道路交通管理處罰條例聲明異議
【裁判全文】
臺灣士林地方法院交通事件裁定        96年度交聲字第1580號
原處分機關  臺北市交通事件裁決所
異  議  人
即受處分人  甲○○
上列異議人即受處分人因違反道路交通管理處罰條例案件，對於
臺北市交通事件裁決所中華民國96年11月28日所為之處分（原處
分案號：北市裁二字第裁22-A00WLT292號、第裁22-A00WLT293號
）聲明異議，本院裁定如下：
    主  文
異議均駁回。
    理  由
一、按汽車駕駛人轉彎時，不依標誌、標線、號誌指示者，處新
    臺幣600 元以上1,800 元以下罰鍰，並記違規點數1 點。再
    按汽車駕駛人，駕駛汽車有違反道路交通管理處罰條例之行
    為，經交通勤務警察或依法令執行交通稽查任務人員制止時
    ，不聽制止或拒絕停車接受稽查而逃逸者，除按各該條規定
    處罰外，處3,000 元以上6,000 元以下罰鍰，並記違規點數
    1 點，道路交通管理處罰條例第48條第1 項第2 款、第60條
    第1 項及同條例第63條第1 項第1 款分別定有明文。
二、原處分意旨略以：異議人即受處分人甲○○於民國96年9 月
    26日下午17時2 分許，駕駛其所有之車牌號碼CXR-657 號重
    機車，行經台北市○○路、市○○道之有燈光號誌管制之交
    岔路口前，竟無視禁止右轉標誌，違規右轉行駛，經在場值
    勤員警以指揮棒指示並鳴笛制止，惟異議人復不聽從指揮，
    拒絕停車接受稽查而加速逃逸，經警掣單逕行舉發「違反禁
    止右轉標誌右轉」、「違反處罰條例之行為，拒絕停車接受
    稽查而逃逸」之違規，爰依道路交通管理處罰條例第48條第
    1 項第2 款、第60條第1 項規定，分別裁處罰鍰600 元及
    3,000 元，並依同條例第63條第1 項第1 款（原處分書漏引
    第1 項第1 款），各記違規點數1 點。
三、聲明異議意旨略以：案發當天伊遭員警攔停時，伊及其後載
    之友人均當場向其表示係於綠燈行駛，且於該路段並未見任
    何明顯之禁止右轉標誌，亦未意識遭警攔停，故繼續駕駛而
    未停止，伊並非故意逃逸，然員警不予理會仍執意掣單舉發
    。嗣經伊前往舉發地點拍照，始發現中央車道附近確有禁止
    右轉的告示牌，然因該路段係採分流設計，伊誤將該路旁燈
    桿及前方橋樑上之號誌視為伊行駛路線之號誌，因而發生違
    規之行為，是伊於案發當時所見前方並無禁止右轉之標誌，
    且係綠燈後以等速行駛，加以當時交通擁擠，伊頭戴全罩式
    安全帽，以致未聽到員警攔停之聲音，並無刻意加速逃逸拒
    檢，伊自認有違規右轉之事實，但並無逃逸之違規，原處分
    實難令人甘服，爰依法聲明異議云云。
四、本院查：異議人上開違規事實，有臺北市政府警察局舉發違
    反道路交通管理事件通知單2 紙附卷可稽，並經證人即現場
    舉發本件違規之台北市政府警察局交通警察大隊直屬第三分
    隊警員乙○○到庭結證稱：「（請陳述舉發經過？）96年9
    月26日下午5 時左右我在承德路、市○○道路口，執行違規
    取締勤務，發現一部重型機車CXR-657 號由台北車站西側道
    路行駛到承德路、市○○道路口，由南向東右轉市○○道，
    由於這個路口設有禁止右轉標誌，所以我就鳴笛並以手勢指
    揮該部重型機車，示意他停車受檢，但這部重型機車並無停
    止，且加速駛離現場，後來我騎車尾隨他至市○○道、中山
    北路口才將他攔停，當時我告訴他違規事實，對方告訴我他
    綠燈轉的，他認為並無違規，我就當場詢問他警察欄你沒有
    停止，他回答說他認為他沒有違規，所以他不想停車，但是
    我告訴他那個路口設有禁止右轉，且警察攔停的時候必須要
    停車，不可認為沒有違規就不停車，之後我依法舉發他違規
    右轉及不服稽查逃逸的事實。（你當時站在何位置？）我站
    在市○○道、承德路口東南角，天橋下。（你發現異議人違
    規的時候，鳴笛時距離他多遠？）當時異議人行駛在最內側
    車道，而我已經走到中間車道去攔他，應該距離不到1 公尺
    。（你除了鳴笛，是否比手勢叫他靠邊停？）有，我有比手
    勢，差一點異議人的車子就會撞倒我的手，他離去的時候我
    還有大聲唸出他的車牌號碼叫他停車。」等語（見本院96年
    12 月31 日訊問筆錄），經核證人乙○○係就案發當日親身
    經歷之舉發經過作證，所證內容，就其目擊異議人違規情節
    及舉發經過敘述詳確，並無瑕疵，顯非一般憑空捏造證詞可
    擬，且證人與異議人原不相識，2 人間並無怨恨仇隙，此為
    異議人所是認，故證人要無設詞誣陷異議人違規，進而招致
    偽證重罪之可能及必要。又異議人於行經上開路口確有違規
    右轉之事實，業經異議人於本院調查時所自承在卷，是證人
    乙○○證詞應屬可信。參以案發當天證人係站在市○○道、
    承德路口東南角天橋下，而其目睹異議人違規右轉市○○道
    後將其攔停時距離異議人約1 公尺，則以該等位置，堪認異
    議人當可清楚見聞證人攔停之動作及其哨音無訛，異議人辯
    稱並未看見員警攔停動作云云，不足採信。
五、綜上，本件異議人確有原處分書認定之上開交通違規事實，
    堪予認定，異議人上開所辯，洵不足採。從而，原處分機關
    依據道路交通管理處罰條例第48條第1 項第2 款、第60條第
    1 項規定，分別裁處異議人罰鍰600 元、3,000 元，並依同
    條例第63條第1 項第1 款，各記違規點數1 點，其認事用法
    並無違誤，裁罰亦無不當，本件異議為無理由，應予駁回。
據上論斷，應依道路交通案件處理辦法第19條，裁定如主文。
中    華    民    國    97    年    1     月    15    日
                    交通法庭法  官  許永煌
以上正本證明與原本無異。
如不服本裁定應於送達後5日內向本院提出抗告狀。
                            書記官  陳淑琪
中    華    民    國    97    年    1     月    15    日


司法院資訊處製作；財團法人民間司法改革基金會備份。
